lexc/iharf.lexc
LEXICON Root
غ.ر.ح.اضافه=:0 iPr; !!!! حرف اضافه  غیر رسمی
غ.ر.ح.اضافه=با:با iPrBa; !!!! حرف اضافه  غیر رسمی
غ.ر.عبارت=:0 iExp;!!!!عبارت غیر رسمی
غ.ر.ح.مفعولی=:0 iPo;!!!!رو یا رای مفعولی
غ.ر.ح.ربط۱=:0 iC0; !!!! حرف ربط

LEXICON iPrBa
: iPrTail;
+های.میانجی:*ها iPrTail;

LEXICON iPrTail
+و.شخصی۱:*م Ham;
+و.شخصی۲:*ت Ham;
+و.شخصی۳:*ش Ham;
+و.شخصی۴:*مون Ham;
+و.شخصی۵:*تون Ham;
+و.شخصی۶:*شون Ham;
+و.شخصی۱+و.ربطی۱:*مم Ham;!!!!!!!!
+و.شخصی۱+و.ربطی۱:*م^هستم Ham;
+و.شخصی۱+و.ربطی۲:*می Ham;
+و.شخصی۱+و.ربطی۲:*م^هستی Ham;
+و.شخصی۱+و.ربطی۳:*مه Ham;
+و.شخصی۱+و.ربطی۳:*م^هست shehStress;
+و.شخصی۱+و.ربطی۳:*م×ست Ham;
+و.شخصی۱+و.ربطی۴:*میم Ham;
+و.شخصی۱+و.ربطی۵:*مید Ham; 
+و.شخصی۱+و.ربطی۵:*مین Ham; 
+و.شخصی۱+و.ربطی۶:*من Ham;
+و.شخصی۲+و.ربطی۱:*تم Ham;
+و.شخصی۲+و.ربطی۱:*ت^هستم Ham;
+و.شخصی۲+و.ربطی۲:*تی Ham;!!!!!!!!!
+و.شخصی۲+و.ربطی۲:*ت^هستی Ham;
+و.شخصی۲+و.ربطی۳:*ته Ham;
+و.شخصی۲+و.ربطی۳:*ت^هست shehStress;
+و.شخصی۲+و.ربطی۳:*ت×ست Ham;
+و.شخصی۲+و.ربطی۴:*تیم Ham; 
+و.شخصی۲+و.ربطی۵:*تین Ham;
+و.شخصی۲+و.ربطی۵:*تید Ham; 
+و.شخصی۲+و.ربطی۶:*تن Ham; 
+و.شخصی۳+و.ربطی۱:*شم Ham;
+و.شخصی۳+و.ربطی۱:*ش^هستم Ham;
+و.شخصی۳+و.ربطی۲:*شی Ham;
+و.شخصی۳+و.ربطی۲:*ش^هستی Ham;
+و.شخصی۳+و.ربطی۳:*شه Ham;
+و.شخصی۳+و.ربطی۳:*ش^هست shehStress;
+و.شخصی۳+و.ربطی۳:*ش×ست Ham;
+و.شخصی۳+و.ربطی۴:*شیم Ham;
+و.شخصی۳+و.ربطی۵:*شید Ham;
+و.شخصی۳+و.ربطی۵:*شین Ham;
+و.شخصی۳+و.ربطی۶:*شن Ham;
+و.شخصی۴+و.ربطی۱:×مونم Ham;
+و.شخصی۴+و.ربطی۱:×مون^هستم Ham;
+و.شخصی۴+و.ربطی۲:×مونی Ham;
+و.شخصی۴+و.ربطی۲:×مون^هستی Ham;
+و.شخصی۴+و.ربطی۳:×مونه Ham;
+و.شخصی۴+و.ربطی۳:×مون^هست shehStress;
+و.شخصی۴+و.ربطی۳:×مون×ست Ham;
+و.شخصی۴+و.ربطی۴:×مونیم Ham;
+و.شخصی۴+و.ربطی۵:×مونین Ham;
+و.شخصی۴+و.ربطی۵:×مونید Ham;
+و.شخصی۴+و.ربطی۶:×مونن Ham;
+و.شخصی۵+و.ربطی۱:×تونم Ham;
+و.شخصی۵+و.ربطی۱:×تون^هستم Ham;
+و.شخصی۵+و.ربطی۲:×تونی Ham;!!!!!!!!!
+و.شخصی۵+و.ربطی۲:×تون^هستی Ham;
+و.شخصی۵+و.ربطی۳:×تونه Ham;
+و.شخصی۵+و.ربطی۳:×تون^هست shehStress;
+و.شخصی۵+و.ربطی۳:×تون×ست Ham;
+و.شخصی۵+و.ربطی۴:×تونیم Ham;
+و.شخصی۵+و.ربطی۵:×تونین Ham;
+و.شخصی۵+و.ربطی۵:×تونید Ham;
+و.شخصی۵+و.ربطی۶:×تونن Ham;
+و.شخصی۶+و.ربطی۱:×شونم Ham;
+و.شخصی۶+و.ربطی۱:×شون^هستم Ham;
+و.شخصی۶+و.ربطی۲:×شونی Ham;
+و.شخصی۶+و.ربطی۲:×شون^هستی Ham;
+و.شخصی۶+و.ربطی۳:×شونه Ham;
+و.شخصی۶+و.ربطی۳:×شون^هست shehStress;
+و.شخصی۶+و.ربطی۳:×شون×ست Ham;
+و.شخصی۶+و.ربطی۴:×شونیم Ham;
+و.شخصی۶+و.ربطی۵:×شونین Ham;
+و.شخصی۶+و.ربطی۵:×شونید Ham;
+و.شخصی۶+و.ربطی۶:×شونن Ham;
: #;
 
LEXICON shehStress
: Ham;
:*ش Ham;
  
LEXICON Ham
: #;
+م.هم:¤م #;
+و.عطف:*و #;
+ها.تاکیدی:*ها #;
+ها.تاکیدی:*ا #;

LEXICON iPo !!!! واژگان پر و کامل حرف اضافه پسین
رو #;

LEXICON iC0 !!!! واژگان پر حرف ربط بدون نیاز به قاعده تصریفی
اگه #;
ک #;
ینی #;
اگر+م.هم:اگر*م #;!!!!corpus
وگرنه #;!!!!corpus
ک #;!!!!corpus
(را):و #;!!!!corpus-means ra
!#;!!!!corpus

LEXICON iPr !!!! واژگان -- حرف اضافه 
ب iPrTail; !!!!corpus
برا iPrTail;
از iPrTail;
از‌باب iPrTail;
از‌بالا iPrTail; !!!! Perlex
از‌برا iPrTail; !!!! Perlex
از‌پشت iPrTail; !!!! Perlex
از‌پی iPrTail;
از‌پیش iPrTail; !!!! Perlex
از‌تو iPrTail; !!!! Perlex
از‌جانب iPrTail;
از‌جهت iPrTail;
از‌حیث iPrTail;
از‌دست iPrTail;
از‌دنبال iPrTail;
از‌زیر iPrTail; !!!! Perlex
از‌سر iPrTail;
از‌سو iPrTail;
از‌طریق iPrTail;
از‌فرط iPrTail;
از‌قبیل iPrTail;
از‌لحاظ iPrTail;
ازبهر iPrTail;
ازبین iPrTail; !!!! Perlex
ازجانب iPrTail; !!!! Perlex
ازجمله iPrTail; !!!! Perlex
ازخلال iPrTail;
ازراه iPrTail;
ازرو iPrTail;
ازسر iPrTail; !!!! Perlex
ازطرف iPrTail; !!!! Perlex
ازطریق iPrTail; !!!! Perlex
ازفرط iPrTail; !!!! Perlex
ازقبیل iPrTail; !!!! Perlex
ازلحاظ iPrTail; !!!! Perlex
ازمیان iPrTail; !!!! Perlex
ازنظر iPrTail;
اضافه‌بر #;
اطراف iPrTail; !!!! Perlex
اعم‌از iPrTail; !!!! Perlex
الا iPrTail;
الی iPrTail;
امتداد iPrTail; !!!! Perlex
اندر iPrTail;
اندرون iPrTail; !!!! Perlex
با‌تمام iPrTail;
با‌کمک iPrTail;
با‌وجود iPrTail;
با‌وصف iPrTail;
بابت iPrTail; !!!! Perlex
باز iPrTail;
بالا iPrTail; !!!! Perlex
بالغ‌بر #;
باوجود iPrTail; !!!! Perlex
بجا iPrTail; !!!! Perlex
بجز iPrTail;
بخاطر iPrTail; !!!! Perlex
بدان iPrTail; !!!! Perlex
بدنبال iPrTail; !!!! Perlex
بدو iPrTail; !!!! Perlex
بدون iPrTail;
بدین iPrTail;
بر iPrTail;
بر‌اثر iPrTail;
بر‌اساس iPrTail;
بر‌پایه iPrTail;
بر‌حسب iPrTail;
بر‌خلاف iPrTail;
بر‌سر iPrTail;
بر‌ضد iPrTail; !!!! Perlex
بر‌طبق iPrTail;
بر‌عکس iPrTail;
بر‌علیه iPrTail;
بر‌عهده iPrTail; !!!! Perlex
بر‌له iPrTail;
بر‌مبنا iPrTail;
بر‌وفق iPrTail;
برابر iPrTail; !!!! Perlex
براثر iPrTail; !!!! Perlex
براساس iPrTail; !!!! Perlex
برای iPrTail;
توی iPrTail;!!!!corpus
برحسب iPrTail; !!!! Perlex
برخلاف iPrTail; !!!! Perlex
بررو iPrTail; !!!! Perlex
برسر iPrTail; !!!! Perlex
برضد iPrTail; !!!! Perlex
برطبق iPrTail; !!!! Perlex
برعلیه iPrTail; !!!! Perlex
برعهده iPrTail; !!!! Perlex
برغم iPrTail;
برفراز iPrTail; !!!! Perlex
برگرد iPrTail; !!!! Perlex
برون iPrTail; !!!! Perlex
بعداز iPrTail; !!!! Perlex
بلا iPrTail; !!!! Perlex
بلعکس iPrTail;
بمثل iPrTail; !!!! Perlex
بمحض iPrTail;
موجب iPrTail;
بنابر #;
بنابه iPrTail; !!!! Perlex
بنفع iPrTail;
بواسطه iPrTail;
بوسیله iPrTail; !!!! Perlex
به iPrTail;
به‌‌درون iPrTail; !!!! Perlex
به‌استثنا‌ی iPrTail;
به‌اضافه‌ iPrTail;
به‌بالا iPrTail; !!!! Perlex
به‌پشت iPrTail; !!!! Perlex
به‌پیش iPrTail;
به‌تبع iPrTail; !!!! Perlex
به‌توسط iPrTail;
به‌تو iPrTail; !!!! Perlex
به‌جا iPrTail; !!!! Perlex
به‌جز iPrTail; !!!! Perlex
به‌جهت iPrTail;
به‌خاطر iPrTail;
به‌خدمت iPrTail; !!!! Perlex
به‌خلاف iPrTail;
به‌داخل iPrTail; !!!! Perlex
به‌درون iPrTail; !!!! Perlex
به‌دلیل iPrTail; !!!! Perlex
به‌دنبال iPrTail;
به‌دور iPrTail; !!!! Perlex
به‌زعم iPrTail;
به‌زیر iPrTail; !!!! Perlex
به‌سان iPrTail;
به‌سبب iPrTail;
به‌سراغ iPrTail; !!!! Perlex
به‌سمت iPrTail; !!!! Perlex
به‌شرط iPrTail;
به‌صرف iPrTail;
به‌صورت iPrTail;
به‌طرز iPrTail;
به‌طرف iPrTail; !!!! Perlex
به‌طور iPrTail;
به‌عکس iPrTail;
به‌علاوه‌ iPrTail;
به‌علت iPrTail;
به‌عنوان iPrTail; !!!! Perlex
به‌عهده iPrTail;
به‌غیر iPrTail;
به‌غیراز #;
به‌قرار iPrTail;
به‌کنار iPrTail; !!!! Perlex
به‌گزارش iPrTail;
به‌گفته‌ iPrTail;
به‌مانند iPrTail;
به‌مثابه iPrTail;
به‌مثل iPrTail;
به‌مجرد iPrTail;
به‌محض iPrTail;
به‌منظور iPrTail;
به‌میان iPrTail; !!!! Perlex
به‌نحو iPrTail;
به‌نزد iPrTail;
به‌نزدیک iPrTail;
به‌نسبت iPrTail; !!!! Perlex
به‌نظر iPrTail;
به‌وسیله iPrTail; !!!! Perlex
به‌همراه iPrTail; !!!! Perlex
به‌هنگام iPrTail;
بهر iPrTail; !!!! Perlex
بی #;
بیرون iPrTail; !!!! Perlex
بیش‌از #;
بین iPrTail; !!!! Perlex
پایین iPrTail; !!!! Perlex
پس‌از #;
پشت iPrTail; !!!! Perlex
پشت‌سر iPrTail; !!!! Perlex
پهلو iPrTail; !!!! Perlex
پیرامون iPrTail; !!!! Perlex
پیش iPrTail; !!!! Perlex
پیش‌از #;
تا iPrTail;
تا‌به iPrTail; !!!! Perlex
تانک iPrTail; !!!! Perlex
تحت iPrTail;
تو iPrTail; !!!! Perlex
توسط iPrTail; !!!! Perlex
ته iPrTail; !!!! Perlex
جز #;
جزو iPrTail;
جلو iPrTail; !!!! Perlex
جنب iPrTail; !!!! Perlex
جوف iPrTail; !!!! Perlex
جهت iPrTail; !!!! Perlex
چون #;
حول iPrTail; !!!! Perlex
حین iPrTail; !!!! Perlex
خارج‌از iPrTail; !!!! Perlex
خدمت iPrTail; !!!! Perlex
داخل iPrTail; !!!! Perlex
دخمه iPrTail; !!!! Perlex
در iPrTail;
در‌اثر iPrTail;
در‌ازا iPrTail;
در‌اطراف iPrTail;
در‌باب iPrTail;
در‌باره iPrTail; !!!! Perlex
در‌بالا iPrTail; !!!! Perlex
در‌برابر iPrTail;
در‌بین iPrTail;
در‌پس iPrTail;
در‌پشت iPrTail; !!!! Perlex
در‌پیرامون iPrTail;
در‌پیش iPrTail; !!!! Perlex
در‌تحت iPrTail; !!!! Perlex
در‌تو iPrTail; !!!! Perlex
در‌حدود iPrTail;
در‌حین iPrTail;
در‌خدمت iPrTail; !!!! Perlex
در‌خصوص iPrTail;
در‌خلال iPrTail; !!!! Perlex
در‌زمینه iPrTail;
در‌زیر iPrTail; !!!! Perlex
در‌سر iPrTail;
در‌صدد iPrTail;
در‌ضمن iPrTail; !!!! Perlex
در‌طی iPrTail;
در‌عین iPrTail;
در‌قبال iPrTail;
در‌کنار iPrTail; !!!! Perlex
در‌مقابل iPrTail;
در‌مورد iPrTail;
در‌نزد iPrTail;
در‌وسط iPrTail; !!!! Perlex
در‌وقت iPrTail;
در‌هنگام iPrTail;
دراثر iPrTail; !!!! Perlex
دراطراف iPrTail; !!!! Perlex
درباره iPrTail;
دربر iPrTail;
دربرابر iPrTail; !!!! Perlex
دربین iPrTail; !!!! Perlex
درپایین iPrTail; !!!! Perlex
درپشت iPrTail; !!!! Perlex
درپی iPrTail;
درجلو iPrTail; !!!! Perlex
درجهت iPrTail;
درحق iPrTail;
درخلال iPrTail;
درداخل iPrTail; !!!! Perlex
دردرون iPrTail; !!!! Perlex
دررابطه‌با iPrTail; !!!! Perlex
درراه iPrTail;
درزیر iPrTail; !!!! Perlex
درصورت iPrTail; !!!! Perlex
درضمن iPrTail;
درطول iPrTail;
درظرف iPrTail; !!!! Perlex
درعرض iPrTail; !!!! Perlex
درعین iPrTail; !!!! Perlex
درکنار iPrTail; !!!! Perlex
درمقابل iPrTail; !!!! Perlex
درمورد iPrTail; !!!! Perlex
درمیون iPrTail; !!!! Perlex
دروسط iPrTail; !!!! Perlex
درون iPrTail; !!!! Perlex
درین iPrTail; !!!! Perlex
دم iPrTail; !!!! Perlex
دنبال iPrTail; !!!! Perlex
دور iPrTail; !!!! Perlex
دور‌تا‌دور iPrTail; !!!! Perlex
دوروبر iPrTail; !!!! Perlex
را iPrTail; !!!! Perlex
راجع iPrTail; !!!! Perlex
راجع‌به iPrTail;
راه‌پله iPrTail; !!!! Perlex
رو iPrTail; !!!! Perlex
روبرو iPrTail; !!!! Perlex
روبرو iPrTail; !!!! Perlex
روبه‌رو iPrTail; !!!! Perlex
رودررو iPrTail; !!!! Perlex
رویارو iPrTail; !!!! Perlex
زان iPrTail; !!!! Perlex
زیر iPrTail; !!!! Perlex
سر iPrTail; !!!! Perlex
شبیه iPrTail; !!!! Perlex
شبیه‌به iPrTail;
صورتحساب iPrTail; !!!! Perlex
ضد iPrTail; !!!! Perlex
ضمن iPrTail; !!!! Perlex
طبق iPrTail;
طرف iPrTail; !!!! Perlex
طی iPrTail;
ظرف iPrTail; !!!! Perlex
عطف‌به #;
عقب iPrTail; !!!! Perlex
علاوه‌بر #;
علی‌رغم #;
علیه iPrTail; !!!! Perlex
غیراز #;
فاقد iPrTail; !!!! Perlex
فرا iPrTail;
فراتر iPrTail; !!!! Perlex
فراخور iPrTail; !!!! Perlex
فرارو iPrTail; !!!! Perlex
فرو iPrTail;
فی iPrTail;
فیمابین iPrTail; !!!! Perlex
قبل iPrTail; !!!! Perlex
قبل‌از #;
کنار iPrTail; !!!! Perlex
گذشته‌از iPrTail; !!!! Perlex
لای iPrTail; !!!! Perlex
لب iPrTail; !!!! Perlex
لغایت #;
له iPrTail; !!!! Perlex
لیک #;
مابه‌ازا iPrTail;
مابین iPrTail;
مادون iPrTail; !!!! Perlex
ماقبل iPrTail; !!!! Perlex
مال iPrTail; !!!! Perlex
مانند iPrTail; !!!! Perlex
ماورا iPrTail; !!!! Perlex
مبنی‌بر iPrTail; !!!! Perlex
مثل iPrTail; !!!! Perlex
محض iPrTail; !!!! Perlex
مد iPrTail; !!!! Perlex
مع‌الاسف #;
مع‌الوصف #;
مع‌ذلک #;
مع‌هذا #;
مقابل iPrTail; !!!! Perlex
مگر iPrTail; !!!! Perlex
من‌حیث iPrTail; !!!! Perlex
میان iPrTail; !!!! Perlex
میون iPrTail;
نبش iPrTail; !!!! Perlex
نزد iPrTail;
نزدیک iPrTail; !!!! Perlex
نسبت‌به iPrTail;
نظر‌به iPrTail;
نظیر iPrTail; !!!! Perlex
وا iPrTail;
واسه iPrTail;
وارد iPrTail; !!!! Perlex
ورا iPrTail; !!!! Perlex
وز iPrTail; !!!! Perlex
وسط iPrTail; !!!! Perlex
همانند iPrTail; !!!! Perlex
همچون #;
همراه iPrTail; !!!! Perlex
همراه‌با iPrTail; !!!! Perlex
راجب iPrTail;!!!!corpus
اینور iPrTail;!!!!corpus
اونور iPrTail;!!!!corpus
ور iPrTail;!!!!corpus

LEXICON iExp
خدافظ #;!!!!iPrTail;!!!!corpus
سیکتیر #;
